【裁判字號】    90,毒抗,440
【裁判日期】    900704
【裁判案由】    聲請觀察勒戒
【裁判全文】
臺灣高等法院臺中分院刑事裁定                      九十年度毒抗字第四四○號
    抗  告  人
    即  被  告  甲○○
右列抗告人因違反毒品危害防制條例案件，不服臺灣彰化地方法院中華民國九十年五
月二十二日裁定（九十年度毒聲字第二○七六號），提起抗告，本院裁定如左：
    主  文
抗告駁回。
    理  由
一、聲請意旨略以：抗告人即被告甲○○（以下簡稱抗告人）前因施用第二級毒品安
    非他命案件，經觀察、勒戒後，認無繼續施用毒品之傾向，業經臺灣彰化地方法
    院檢察署檢察官於民國（下同）八十九年十月十一日，以八十九年度毒偵字第四
    四四九號、第四七六六號不起訴處分確定。惟抗告人復基於概括犯意，於九十年
    三月二十七日前四日內某時、三月二十九日前四日內某時，連續在不詳地點，分
    別施用第一、二級毒品海洛因、安非他命多次，嗣於九十年三月二十七日下午四
    時二十分許，在彰化縣員林鎮○○里○○路○段三八二巷巷口，於同年月二十九
    日下午一時許，在彰化縣田中鎮○○路○段二二五巷二三二號後倉庫等處為警查
    獲。訊據抗告人雖矢口否認上揭犯行，惟其尿液送驗結果，確呈甲基安非他命、
    嗎啡陽性反應，並扣有施用毒品之玻璃吸食器、使用過安非他命吸食器各一支，
    及彰化縣衛生局煙毒尿液檢驗成績書二份附卷可稽，復有不起訴處分書及刑案資
    料查註紀錄表在卷可參。抗告人於五年內再犯毒品危害防制條例第十條第一、二
    項之施用第一、二級毒品罪，爰依同條例第二十條第三項前段、觀察勒戒處分執
    行條例第三條第一項規定，聲請裁定將抗告人送勒戒處所觀察、勒戒云云。
二、原裁定以抗告人經採集尿液送驗結果，呈嗎啡、甲基安非他命陽性反應，並扣有
    施用毒品之玻璃吸食器、使用過安非他命吸食器各一支及彰化縣衛生局煙毒尿液
    檢驗成績書二紙在卷可稽，依毒品危害防制條例第二十條第一項規定，裁定將抗
    告人送勒戒處所觀察、勒戒，經核並無不當。參以人體吸食毒品，經尿液排出之
    時間，依吸食量多寡、人體代謝功能、吸食者之年齡及性別不同而有所差異，一
    般而言，吸食者在四十八小時內所排泄之尿液，均有可能被檢出，若經常或大量
    吸食，則經尿液排出時間約可延長至四天（即九十六小時），有行政院衛生署藥
    物食品檢驗局（81）藥檢壹字第001156號函可參，抗告人之尿液送驗結果，既呈
    嗎啡、甲基安非他命陽性反應，足徵其有分別施用第一、二級毒品海洛因、安非
    他命多次之事實，抗告人抗告意旨，以送驗過程及儀器有瑕疵指摘原裁定不當，
    為無理由，應予駁回。
三、據上論斷，依刑事訴訟法第四百十二條，裁定如主文。
中      華      民      國      九十       年     七     月      四     日
                                臺灣高等法院臺中分院刑事第一庭
                                      審判長法  官  陳  紀  綱
                                            法  官  蕭  錦  鍾
                                            法  官  陳  登  源
右正本證明與原本無異。
不得再抗告。
                                            書記官  林  桂  鳳
中      華      民      國      九十       年     七     月     六      日
                                                                        Ｒ


司法院資訊處製作；財團法人民間司法改革基金會備份。
